【裁判字號】    97,訴,1353
【裁判日期】    970612
【裁判案由】    違反毒品危害防制條例
【裁判全文】
臺灣彰化地方法院刑事判決              97年度訴字第1353號
公  訴  人  臺灣彰化地方法院檢察署檢察官
被      告  甲○○
上列被告因違反毒品危害防制條例案件，經檢察官提起公訴（九
十七年度毒偵字第一四七二號），本院依簡式審判程序判決如下
：
    主  文
甲○○施用第一級毒品，累犯，處有期徒刑捌月，扣案之海洛因
壹包（海洛因淨重零點零公克、空包裝重零點貳公克）沒收
銷燬之，另扣案之塑膠鏟管壹支沒收；又施用第二級毒品，累犯
，處有期徒刑陸月，扣案之玻璃吸食器壹支沒收。應執行有期徒
刑壹年壹月，扣案之海洛因壹包（海洛因淨重零點零公克、空
包裝重零點貳公克）沒收銷燬之，另扣案之塑膠鏟管壹支、玻
璃吸食器壹支沒均收。
    事  實
一、甲○○前因施用第二級毒品案件，經本院以九十四年度斗簡
    字第六二四號判處有期徒刑四月確定，並於民國九十五年七
    月七日易科罰金而執行完畢。另因施用毒品案件，經本院以
    九十三年度毒聲字第九○○號裁定送觀察、勒戒，嗣經抗告
    ，再由臺灣高等法院以九十三年度毒抗字第七四九號裁定駁
    回抗告而確定，經送觀察、勒戒後，認無繼續施用毒品之傾
    向，於九十三年十一月二十四日執行完畢，並經臺灣彰化地
    方法院檢察署檢察官以九十三年度毒偵字第三二三七號為不
    起訴處分確定。詎甲○○於前開觀察、勒戒執行完畢釋放後
    五年內，仍不知悔改，復基於施用第一級毒品海洛因之犯意
    ，於九十七年三月二十七日晚上八時許，在其位於彰化縣埤
    頭鄉○○村○號路四六五號住處內，以將第一級毒品海洛因
    摻入香菸點燃抽吸之方式，施用第一級毒品海洛因一次；另
    基於施用第二級毒品甲基安非他命之犯意，於同日晚上十時
    許，在其上開住處內，以將第二級毒品甲基安非他命置於玻
    璃球管內用火燒烤而吸其煙霧之方式，施用第二級毒品甲基
    安非他命一次。嗣於九十七年三月二十九日下午一時許，為
    警持本院核發之搜索票至其上開住處搜索而當場查獲，並扣
    得第一級毒品海洛因一包（海洛因淨重○點○三公克、空包
    裝重○點二三公克），及其所有、供自己施用第一級毒品海
    洛因所用之塑膠鏟管一支，其所有、供自己施用第二級毒品
    甲基安非他命所用之玻璃吸食器一支，始悉上情。
二、案經彰化縣警察局北斗分局報告臺灣彰化地方法院檢察署檢
    察官偵查起訴。
    理  由
一、按除被告所犯為死刑、無期徒刑、最輕本刑為三年以上有期
    徒刑之罪或高等法院管轄第一審案件者外，於刑事訴訟法第
    二百七十三條第一項程序進行中，被告先就被訴事實為有罪
    之陳述時，審判長得告知被告簡式審判程序之旨，並聽取當
    事人、代理人、辯護人及輔佐人之意見後，裁定進行簡式審
    判程序；除簡式審判程序、簡易程序及第三百七十六條第一
    款、第二款所列之罪之案件外，第一審應行合議審判；刑事
    訴訟法第二百七十三條之一第一項、第二百八十四條之一分
    別定有明文。本件被告甲○○所犯係死刑、無期徒刑、最輕
    本刑為三年以上有期徒刑或高等法院管轄第一審案件以外之
    罪，且於本院行準備程序時就被訴事實為有罪之陳述，經受
    命法官告知簡式審判程序之旨，並聽取公訴人、被告之意見
    後，本院合議庭認無不得或不宜改依簡式審判程序進行之處
    ，經評議結果，裁定改由受命法官獨任行簡式審判程序，合
    先敘明。
二、訊據被告甲○○對於上開施用第一級毒品海洛因、第二級毒
    品甲基安非他命之犯行，均坦承不諱，且其於九十七年三月
    二十九日為警查獲後，經警採其尿液送驗，結果呈嗎啡、甲
    基安非他命陽性反應，此有尿液代號與真實姓名對照認證單
    、詮昕科技股份有限公司濫用藥物尿液檢驗報告各一紙在卷
    可稽，再扣案之白粉一包，經送法務部調查局鑑定結果，確
    含海洛因成分，海洛因淨重○點○三公克，空包裝重○點二
    三公克，此有法務部調查局濫用藥物實驗室九十七年五月十
    二日調科壹字第○九七二三○二三五七○號鑑定書一紙在卷
    可考，復有照片四幀附卷為證，以及第一級毒品海洛因一包
    、塑膠鏟管一支、玻璃吸食器一支扣案為憑，足徵被告之自
    白確與事實相符。又被告前因施用毒品案件，經本院以九十
    三年度毒聲字第九○○號裁定送觀察、勒戒，嗣經抗告，再
    由臺灣高等法院以九十三年度毒抗字第七四九號裁定駁回抗
    告而確定，經送觀察、勒戒後，認無繼續施用毒品之傾向，
    於九十三年十一月二十四日執行完畢，並經臺灣彰化地方法
    院檢察署檢察官以九十三年度毒偵字第三二三七號為不起訴
    處分確定，此有臺灣彰化地方法院檢察署刑案資料查註紀錄
    表及臺灣高等法院被告前案紀錄表各一份在卷可考。被告於
    九十三年十一月二十四日觀察、勒戒執行完畢釋放後，五年
    內再犯本件施用第一級毒品、第二級毒品犯行，依毒品危害
    防制條例第二十三條第二項規定，自應依法論科。本件事證
    明確，被告施用第一級毒品海洛因、第二級毒品甲基安非他
    命之犯行，均堪認定。
三、核被告所為，分別係犯毒品危害防制條例第十條第一項之施
    用第一級毒品罪、同條第二項之施用第二級毒品罪。被告為
    施用第一級毒品、第二級毒品，而持有各該級毒品，其持有
    之低度行為，應各為施用之高度行為所吸收，均不另論罪。
    再被告所犯上開二罪，係犯意各別、行為互殊，應予分論併
    罰。又被告前因施用第二級毒品案件，經本院以九十四年度
    斗簡字第六二四號判處有期徒刑四月確定，並於九十五年七
    月七日易科罰金而執行完畢，此有臺灣彰化地方法院檢察署
    刑案資料查註紀錄表及臺灣高等法院被告前案紀錄表各一份
    在卷可稽，其於受有期徒刑執行完畢後，五年以內故意再犯
    本件有期徒刑以上之二罪，均為累犯，應依刑法第四十七條
    第一項規定，各加重其刑。爰審酌被告曾因施用毒品經送觀
    察、勒戒，仍未能戒斷，顯然未能善體國家設置觀察、勒戒
    機構，協助毒品施用者戒除毒癮之良法美意，及其犯罪之動
    機、目的、所生危害，暨犯罪後坦承犯行，態度尚屬良好等
    一切情狀，分別量處如主文所示之刑，並定其應執行之刑。
    扣案之海洛因一包（海洛因淨重○點○三公克、空包裝重○
    點二三公克），為毒品危害防制條例第二條第二項第一款所
    稱之第一級毒品，應依同條例第十八條第一項前段規定，沒
    收銷燬之。另扣案之塑膠鏟管一支，係被告所有、供其施用
    第一級毒品海洛因所用之物，玻璃吸食器一支，係被告所有
    、供其施用第二級毒品甲基安非他命所用之物，此經被告供
    陳明確（本院卷第十五頁），均應依刑法第三十八條第一項
    第二款規定，分別宣告沒收。
據上論斷，應依刑事訴訟法第二百七十三條之一第一項、第二百
九十九條第一項前段，毒品危害防制條例第十條第一項、第二項
、第十八條第一項前段，刑法第十一條前段、第四十七條第一項
、第五十一條第五款、第三十八條第一項第二款，判決如主文。
本案經檢察官蔡曉崙到庭執行職務。
中    華    民    國    97    年    6     月    12    日
                        刑事第六庭    法  官  鄭舜元
以上正本證明與原本無異。
如不服本判決，應於判決送達後10日內，向本院提出上訴書狀，
上訴書狀應「敘述具體上訴理由」，並按他造當事人之人數附繕
本。「切勿逕送上級法院」。
中    華    民    國    97    年    6     月    12    日
                                      書記官  呂雅惠
附錄：論罪科刑法條：
毒品危害防制條例第十條：
施用第一級毒品者，處六月以上五年以下有期徒刑。
施用第二級毒品者，處三年以下有期徒刑。


司法院資訊處製作；財團法人民間司法改革基金會備份。
